【裁判字號】    95,中簡上,730
【裁判日期】    951228
【裁判案由】    偽造文書
【裁判全文】
臺灣臺中地方法院刑事判決           95年度中簡上字第730號
上  訴  人
即  被  告  甲○○
選任辯護人  黃坤鍵律師
            徐志明律師
上列上訴人因偽造文書等案件，不服臺灣臺中地方法院簡易庭九
十五年度中簡字第二三四二號中華民國九十五年九月二十日第一
審簡易判決（聲請案號：臺灣臺中地方法院檢察署九十五年度偵
字第一二五四八號），提起上訴，本院判決如下：
    主    文
上訴駁回。
甲○○緩刑貳年，並向公庫支付新臺幣伍萬元。
    犯罪事實及理由
一、本案經本院審理結果，認第一審簡易判決認事用法及量刑均
    無不當，應予維持，並引用第一審判決書記載之事實、證據
    及理由（如附件）。
二、上訴意旨雖以：被告並未有竊取乙○○所有之聯邦商業銀行
    信用卡之情事，被告使用其信用卡係經乙○○之事前同意及
    授權，並非屬無制作權之人，故被告於商店使用信用卡並於
    簽帳單之商店存根聯上簽立「乙○○」之簽名，並不構成偽
    造私文書，且被告已與告訴人聯邦商業銀行達成和解，應有
    刑法第七十四條緩刑之適用云云。然查，被告業於本院審理
    時已坦承所有犯行，且本案係被告之兄乙○○於九十三年四
    月三十日向警方申報本案偽造文書案件，此有報案三聯單在
    卷可稽，則被告若有得乙○○同意使用信用卡，乙○○怎還
    會向警方報案；又告訴代理人馮林月於警詢中陳稱：持卡人
    乙○○於收到本行信用卡帳單後，向本公司表示其信用卡遭
    竊並遭竊刷，後來公司調閱其中一筆交易為九十三年三月九
    日柏克山莊汽車旅館簽帳單有盜刷一筆消費一千六百二十元
    ，當時住宿有登錄車牌號碼為Ｈ五－一四○○號自用小客車
    ，經與持卡人乙○○確認該車為其父所有，但為被告所使用
    等語，則乙○○已知刷卡者為被告，猶仍向告訴代理人表示
    係遭盜刷，益見被告使用乙○○信用卡，並無得乙○○之同
    意，是被告確有偽造文書犯行，堪以認定。從而，原審判決
    認事用法並無違誤，本件上訴即無理由，應予駁回。末查，
    被告前未曾受有期徒刑以上刑之宣告，有臺灣高等法院被告
    前案紀錄表及臺灣臺中地方法院檢察署刑案資料查註紀錄表
    各一份在卷可稽，其因一時失慮，致罹刑章，犯後已償還盜
    刷金額，此有告訴人陳報狀及匯款單各一紙在卷可憑，是被
    告經此偵審科刑之教訓後，當知所警惕，信無再犯之虞，本
    院認其所宣告之刑，以暫不執行為適當，爰併依最高法院九
    十五年度第八次刑事庭會議決議第七點之意旨，直接適用修
    正後刑法第七十四條第一項第一款、第二項第四款之規定，
    為被告緩刑二年之宣告，及命向公庫支付如主文所示之金額
    ，以啟自新。
三、據上論斷，應依刑事訴訟法第四百五十五條之一第一項、第
    三項、第三百七十三條、第三百六十八條，刑法第七十四條
    第一項第一款、第二項第四款，判決如主文。
中    華    民    國    95    年    12    月    28    日
                  刑事第十三庭  審判長法  官  陳慧珊
                                      法  官  李秋娟
                                      法  官  黃裕仁
上正本證明與原本無異。
本件不得上訴。
                                      書記官  王嘉仁
中    華    民    國    95    年    12    月    28    日
附錄本案論罪科刑法條全文
刑法第二百十條
偽造、變造私文書，足以生損害於公眾或他人者，處五年以下有
期徒刑。
刑法第二百十六條
行使第二百十條至第二百十五條之文書者，依偽造、變造文書或
登載不實事項或使登載不實事項之規定處斷。
刑法第三百三十九條第一項
意圖為自己或第三人不法之所有，以詐術使人將本人或第三人之
物交付者，處五年以下有期徒刑、拘役或科或併科一千元以下罰
金。


司法院資訊處製作；財團法人民間司法改革基金會備份。
